臺灣臺南地方法院刑事判決　　　　　　　 93年度訴字第951號
公　訴　人　臺灣臺南地方法院檢察署檢察官
被　　　告　甲○○　男　44歲.
　　　　　　　　　　　(
上列被告因違反毒品危害防制條例案件，經檢察官提起公訴（93
年度毒偵字第1508號）及移送併辦（94年度毒偵字第923號），
，本院判決如下：
    主  文
甲○○連續施用第一級毒品，累犯，處有期徒刑壹年，海洛因壹
小包淨重零點零肆公克（空包裝重零點貳陸公克）沒收並銷燬之
。
    事  實
一、甲○○於民國八十四年間，曾因違反肅清煙毒條例案件，經
    法院判處有期徒刑三年二月確定，於八十八年二月十二日假
    釋出獄，嗣被撤銷假釋，於九十年八月八日入監，於九十二
    年十一月十六日執行完畢。詎其仍不知悔改，復因施用毒品
    案件，經法院裁定並送觀察勒戒後，認有繼續施用毒品之傾
    向，經聲請裁定送強制戒治後交付保護管束期滿，由臺灣臺
    南地方法院署檢察官於民國九十一年一月二十五日，以九十
    一年度戒毒偵字第二三號為不起訴處分確定。嗣甲○○於五
    年內復基於施用第一級毒品海洛因概括犯意，自九十三年六
    月間起至同年八月一日止，連續在其位於臺南市○○路○段
    四八二巷九十號住處，以針筒注射方式，施用第一級毒品海
    洛因多次，平均一天施用一次或二次，有時二天施用一次，
    嗣於九十三年八月三日，攜帶第一級毒品海洛因一小包（經
    送鑑定，淨重0.04公克，空包裝重0.26公克）向臺南市警察
    局第六分局自首。惟其自首後，仍無法戒除施用第一級毒品
    海洛因之惡習，並逃亡遭本院通緝，且仍連續施用第一級毒
    品海洛因多次，最後一次是於九十四年三月六日在高雄市○
    ○路加油站之廁所內施用。嗣於九十四年三月八日十五時十
    分許，在臺南市○○街三三０號前，為警緝獲。
二、案經臺南市警察局第六分局及臺南市警察局第二分局報請臺
    灣臺南地方法院檢察署檢察官偵查起訴及移送併辦。
    理  由
一、本件係經被告甲○○於準備程序當庭表示認罪，而經本院裁
    定以簡式審判程序加以審理，則依據刑事訴訟法第二百七十
    三條之二、同法第一百五十九條第二項之規定，不適用傳聞
    法則有關限制證據能力之相關規定，合先敘明。
二、訊據被告甲○○對於右揭事實供承不諱，被告二次為警所採
    之尿液，經送驗結果均有嗎啡陽性反應，有臺南市衛生局93
    年8月12日南市衛驗字第930719號檢驗成績書及長榮大學94
    年3月24日確認報告書各一份附卷可稽。此外，復有海洛因
    一小包扣案可資佐證。該扣案之海洛因一小包經送法務部調
    查局鑑定結果確認係第一級毒品海洛因，淨重0.04公克，空
    包裝重0.26公克，有該局93年9月3日調科壹字第200005060
    號鑑定通知書一紙附卷可憑。又被告甲○○因施用毒品案件
    ，經法院裁定並送觀察勒戒後，認有繼續施用毒品之傾向，
    經聲請裁定送強制戒治後交付保護管束期滿，由臺灣臺南地
    方法院署檢察官於民國九十一年一月二十五日，以九十一年
    度戒毒偵字第二三號為不起訴處分確定之事實，有刑案資料
    查註紀錄表及臺灣高等法院被告全國前案紀錄表附卷可稽。
    事證明確，被告甲○○之犯行洵堪認定。
三、核被告甲○○所為，係犯毒品危害防制條例第十條第一項之
    施用第一級毒品罪。其持有毒品海洛因之低度行為，為施用
    之高度行為所吸收，不另論罪。被告先後多次施用第一級毒
    品海洛因之犯行，時間緊接，犯罪構成要件相同，顯係基於
    概括之犯意反覆為之，應依連續犯之規定論以一罪，並加重
    其刑。又移送併辦部分與起訴部分有連續犯之裁判上一罪關
    係，為起訴效力所及，本院自得審判。被告甲○○於八十四
    年間，曾因違反肅清煙毒條例案件，經法院判處有期徒刑三
    年二月確定，於八十八年二月十二日假釋出獄，嗣被撤銷假
    釋，於九十年八月八日入監，於九十二年十一月十六日執行
    完畢之事實，有刑案資料查註紀錄表及臺灣高等法院被告全
    國前案紀錄表附卷可稽，其於執行完畢後，五年之內再犯本
    件有期徒刑以上之罪，為累犯，應依法加重其刑，並遞加之
    。又被告雖曾於九十三年八月三日向警自首，惟其並未因自
    首而停止犯罪，其於自首經檢察官起訴後（九十三年八月三
    十一日起訴）即無接受裁判之意而逃亡，經本院於九十三年
    十二月三十日發布通緝，至九十四年三月八日被告始為警緝
    獲，有通緝書及警詢筆錄可稽，其於上開期間仍連續施用第
    一級毒品海洛因，仍一再犯罪，不符刑法第六十二自首減輕
    之規定，自不得依自首減輕之規定予以寬減。審酌被告之品
    行、智識程度、生活狀況、犯罪之動機、目的、手段、所生
    危害、其曾有自首之心意及犯罪後坦承犯行等一切情狀，爰
    量處如主文所示之刑，以示懲儆。又扣案之海洛因一小包淨
    重0.04公克（空包裝重0.26公克），依毒品危害防制條例第
    十八條第一項前段規定併宣告沒收銷燬之。
據上論斷，應依刑事訴訟法第二百七十三條之一第一項、第二百
九十九條第一項前段，毒品危害防制條例第十條第一項、第十八
條第一項前段，刑法第十一條前段、第四十七條、第五十六條，
判決如主文。
本案經檢察官乙○○到庭執行職務
中　　華　　民　　國　　94　　年　　7　　月　　15　　日
　　　　　　　　　刑事第六庭    法　官　林勝利
以上正本證明與原本無異。
如不服本判決，應於判決送達後10日內，向本院提出上訴狀。
　　　　　　　　　　　　　　　　書記官　陳怡吟
中　　華　　民　　國　　94　　年　　7 　　月　 15　　日
附錄本案論罪科刑法條：
毒品危害防制條例第十條
施用第一級毒品者，處六月以上五年以下有期徒刑。
施用第二級毒品者，處三年以下有期徒刑。
